【裁判字號】    94,上,133
【裁判日期】    950227
【裁判案由】    分割共有物
【裁判全文】
臺灣高等法院臺中分院民事判決  94年度上字第133號
上  訴  人  庚○○
訴訟代理人  李東炫律師
複  代理人  甲○○
上  訴  人  子○○
            辛○○
            丑○○
上訴人即    戊○○○（即黃蒼賢之承受訴訟人）
追加之訴被告
            丁○○（即黃蒼賢之承受訴訟人）
            己○○（即黃蒼賢之承受訴訟人）
            壬○○（即黃蒼賢之承受訴訟人）
            癸○○（即黃蒼賢之承受訴訟人）
被  上訴人  丙○○
即追加之訴原告
訴訟代理人  張奕群律師
複  代理人  乙○○
上列當事人間請求分割共有物事件，上訴人對於中華民國94年3
月1日臺灣彰化地方法院93年度訴字第283號第一審判決提起上訴
，被上訴人並為訴之追加，本院於95年2月15日言詞辯論終結，
判決如下：
    主  文
原判決廢棄。
被告戊○○○、丁○○、己○○、壬○○、癸○○應就被繼承人
黃蒼賢所有坐落彰化縣彰化市○○段柴坑子小段三八三地號、地
目田、面積六二五平方公尺、應有部分十四分之一辦理繼承登記
。
兩造共有坐落彰化縣彰化市○○段柴坑子小段三八二地號、地目
田、面積六二五平方公尺土地，分割為附圖方案一所示：編號Ａ
部分面積三一二平方公尺分歸被上訴人取得；編號Ｂ、面積四十
五平方公尺歸上訴人子○○取得；編號Ｃ、面積四十五平方公尺
歸上訴人辛○○取得；編號Ｄ、面積四十五平方公尺歸上訴人丑
○○取得；編號Ｅ、面積四十五平方公尺歸上訴人戊○○○、丁
○○、己○○、壬○○、癸○○公同共有取得；編號Ｆ、面積一
三三平方公尺歸上訴人庚○○取得。
上訴人庚○○及被上訴人丙○○應補償上訴人子○○、戊○○○
、丁○○、己○○、壬○○、癸○○、辛○○、丑○○之金額如
附表二所示。
第一、二審訴訟費用由兩造各按附表三所示比例負擔。
    事實及理由
甲、程序方面：
一、本件原上訴人黃蒼賢於本院繫屬後之民國（下同）九十四年
    八月二十五日死亡，其繼承人為其配偶戊○○○及子女丁○
    ○、己○○、壬○○、癸○○等人，有被上訴人提出繼承系
    統表、戶籍謄本等在卷為證（見本院卷第一宗第二一九至第
    二三○頁），已經被上訴人聲明承受訴訟，依法並無不合，
    應予准許，合先敘明。
二、原上訴人黃蒼賢之繼承人為戊○○○、丁○○、己○○、壬
    ○○、癸○○，已如前述，惟就坐落彰化縣彰化市○○段柴
    坑子小段三八三地號土地部分，迄未辦理繼承登記，是被上
    訴人於本院追加戊○○○、丁○○、己○○、壬○○、癸○
    ○等人為被告，並追加如主文第二項所示之聲明，合於民事
    訴訟法第四百四十六條第一項但書、第二百五十五條第一項
    但書第二、五款規定，應予准許。
三、按分割共有物訴訟，為固有必要共同訴訟，其訴訟標的對於
    共同訴訟之各人，必須合一確定，其中一人之行為，有利益
    於共同訴訟人者，其效力及於全體（民事訴訟法第五十六條
    第一項第一款），共同訴訟人中之一人對於判決提起上訴，
    上訴行為在形式上係有利益於共同訴訟人全體，其上訴效力
    ，應及於全體。系爭土地共有人之一丙○○以其餘共有人為
    共同被告，請求分割共有物，原審判決後，雖僅庚○○聲明
    上訴，惟依上開規定，其上訴效力應及於其他共同被告，爰
    列原審其他共同被告子○○、辛○○、丑○○及黃蒼賢之承
    受訴訟人戊○○○、丁○○、己○○、壬○○、癸○○為上
    訴人。
四、上訴人子○○、辛○○、丑○○、戊○○○、丁○○、己○
    ○、壬○○、癸○○等人經合法通知，未於言詞辯論期日到
    場，核無民事訴訟法第三百八十六條所列各款情形，爰依被
    上訴人之聲請，就該部分由被上訴人一造辯論而為判決。
乙、實體方面：
一、被上訴人主張：坐落彰化縣彰化市○○段柴坑子小段三八三
    地號、地目田、面積六二五平方公尺土地（下簡稱系爭土地
    ）為兩造於八十九年一月四日農業發展條例修正前共有之耕
    地，應有部分為被上訴人二分之一、上訴人庚○○十四分之
    三，上訴人子○○、辛○○、丑○○、黃蒼賢（已死亡，繼
    承人為戊○○○、丁○○、己○○、壬○○、癸○○）各十
    四分之一。系爭土地並無因物之使用目的不能分割之情形，
    兩造間亦無定有不分割之期限，茲因未能協議分割，爰依民
    法第八百二十三條第一項、第八百二十四條第二項等規定，
    請求裁判分割共有物。上訴人庚○○所指之「切結書」，並
    非系爭土地之分割協議書，僅為「分管契約書」，且立該切
    結書時，系爭土地共有人有八人，除被上訴人及訴外人黃蒼
    欽外，尚有子○○、黃蒼賢、黃義清、庚○○、辛○○、丑
    ○○等均未於切結書上簽名。退步言之，系爭土地為田地目
    ，編定使用種類為特定農業區農牧用地，於立切結書時，依
    當時之土地法第二十二條（後改為第三十條）之規定，不得
    細分，因此該切結書之協議分割，違反民法第二百四十六條
    規定，應為無效，切結書內並無記載民法第二百四十六條但
    書之情事，上訴人庚○○主張有但書之情事，應非事實，因
    此，被上訴人請求裁判分割，應屬有據。又各共有人自七十
    一年十二月二十五日簽立切結書迄今，均以面彰化市○○路
    ，並以東西界線分別使用系爭土地，由被上訴人使用原三八
    三地號土地之北側（包括現被徵收之三八三之十四、三八三
    號土地北側），上訴人使用土地之南側。依附圖方案一分割
    ，符合過去約定及現使用情況，雙方需拆除之部分最少，不
    會造成拆屋他遷之損害，且共有人均面臨台一線之中山路，
    此為最重要之連外道路，並無不公平之處。而上訴人庚○○
    所提之附圖二方案，將上訴人黃蒼賢分配至被上訴人現使用
    之鐵皮造建物，將造成被上訴人損失，且上訴人庚○○本身
    在土地南方有磚造建物，其價值應高於其北方之鐵架造建物
    ，因此應保留磚造部分並將之分配給上訴人庚○○，符合經
    濟價值，為此，請求依附圖方案一分割。又因繼承於登記前
    已取得不動產物權者，非經登記，不得處分其物權，民法第
    七百五十九條定有明文，系爭土地之共有人黃蒼賢於九十四
    年八月二十五日死亡，其繼承人迄未辦理繼承登記，爰追加
    戊○○○、丁○○、己○○、壬○○、癸○○為被告，並應
    就其等被繼承人黃蒼賢所有系爭土地應有部分十四分之一辦
    理繼承登記等情，求為命依如附圖一所示之方案一分割，並
    追加聲明如主文第二項所示之判決。
二、上訴人庚○○則以：系爭土地係於六十三年間因繼承原因，
    黃蒼欽、黃蒼賢、黃義清、庚○○、辛○○、子○○、丑○
    ○等七兄弟應有部分各十四分之一，黃義雄應有部分二分之
    一，嗣於六十七年間黃義雄將其應有部分出賣予訴外人王蒼
    財，王蒼財於七十一年十二月二日再將應有部分出賣予被上
    訴人，由被上訴人出面洽談系爭土地分管及分割事宜，因庚
    ○○等七兄弟父親早逝，長兄王蒼欽代父職處理對外事務，
    遂由黃蒼欽代理而與被上訴人於七十一年十二月二十一日簽
    署切結書，系爭切結書雖僅有訴外人黃蒼欽之簽名，無其他
    共有人子○○等六人之簽名，惟被上訴人亦認為該六人均已
    成年，則該六人依法授與代理權予訴外人，當屬法之所許。
    簽署該切結書之雙方就共有土地彰化市○○段柴坑子小段三
    八三、三八三之六、三八三之十一地號土地應有部分各二分
    之一，約定以現狀建物直線通往中山路分割本共有土地，之
    後政府徵收道路土地時，則雙方以被上訴人占三分之二、黃
    蒼欽占三分之一受償。依此分割協議，雙方應履行義務，是
    以現狀建物直線通往中山路分割系爭地號土地。系爭土地原
    有面積為一○一七平方公尺，於九十二年十一月四日經交通
    部公路總局徵收部分面積三九二平方公尺，編列為三八三之
    十四地號，而系爭三八三地號土地面積則變更為六二五平方
    公尺。至於三八三之六及三八三之十一地號土地，經政府徵
    收為道路用地時，始有被上訴人以三分之二，其餘共有人以
    三分之一受領補償金之約定。上開切結書內已明確記載「雙
    方同意以現狀建物直線通至中山路分割本共有土地」，而所
    謂「現狀建物」即是上訴人庚○○所有正二機械工廠有限公
    司所在之廠地，系爭土地前已有分割之協議，被上訴人請求
    裁判分割系爭土地，於法不合。又本件系爭耕地固然於簽署
    系爭切結書，依當時法令不得分割，惟當時簽約時已知悉不
    得分割之規定，而預期於不能之情形除去後為給付，依法仍
    屬有效，則系爭切結書之約定內容依民法第二百四十六條第
    一項之規定，應屬有效。退步言，倘認系爭土地得以裁判分
    割，基於公平、經濟及維護全體共有人利益等原則，應以上
    訴人庚○○提出附圖二方案二之分割方案為宜，因上訴人庚
    ○○所提方案，經其他共有人即子○○、辛○○、丑○○及
    黃蒼賢等同意，符合多數共有人意願及利益。且被上訴人就
    系爭土地於分管占有範圍及面積僅七十一平方公尺，餘分管
    土地有三百九十二平方公尺已遭徵收，該七十一平方公尺僅
    約佔系爭六百二十五平方公尺之百分之十一，其主張在系爭
    土地上分歸二分之一位置，即欠缺正當合理關聯性，況被上
    訴人目前在其分管土地上所搭建鐵皮造地上物，是在土地徵
    收以後重新搭蓋，未有合法登記，應無維護之必要。系爭土
    地扣除被上訴人分管土地面積七十一平方公尺，所餘土地長
    期以來即由上訴人依分管協議管理使用，上訴人庚○○所提
    之方案亦符長期使用之事實。且依被上訴人所提之方案一，
    其中上訴人戊○○○、丁○○、己○○、壬○○、癸○○之
    被繼承人黃蒼賢等人分歸面積僅四十四．六四二平方公尺，
    面積為狹長形狀，難以為任何經濟上之利用，因而請求依附
    圖所示方案二，其次再考慮以附圖所示方案二為分割方案等
    語置辯。上訴人戊○○○、丁○○、己○○、壬○○、癸○
    ○之被繼承人黃蒼賢於本院準備程序時到庭主張依附圖所示
    方案三之分割方案（即原審判決分割之方案二）分割。其餘
    上訴人未於準備程序或言詞辯論期日到場，亦未提出任何書
    狀，作何聲明或陳述。
三、按除因物之使用目的不能分割或契約定有不能分割之期限者
    外，各共有人得隨時請求分割共有物。又共用物之分割，不
    能協議決定者，法院得依任何共有人之聲請，為裁判分割。
    民法第八百二十三條第一項、第八百二十四條第二項定有明
    文。查被上訴人主張系爭土地為兩造所共有，應有部分為被
    上訴人二分之一、上訴人庚○○十四分之三，上訴人子○○
    、辛○○、丑○○、黃蒼賢各十四分之一，系爭土地地目為
    田，編定使用種類為特定農業區農牧用地之事實，業據其提
    出土地登記謄本、地籍圖謄本各一件為證，此部分，應堪認
    為真實。
四、被上訴人主張系爭土地未能協議分割之事實，既為上訴人庚
    ○○所否認，辯稱系爭土地於七十一年十二月二十五日已經
    協議分割等語，則本件首應審酌者為系爭土地是否已經協議
    分割？協議分割之約定是否因違反農業發展條例農地不得細
    分之規定而無效？經查：
(一)、上訴人庚○○主張系爭土地已經協議分割等語，並提出七十
    一年十二月二十七日切結書一件為證，被上訴人對該文書之
    真正固不爭執，惟否認有分割之協議等情。查，系爭土地於
    七十一年十二月二十七日之共有人為王蒼財（七十二年一月
    二十一日始登記為被上訴人所有）、黃蒼欽、子○○、黃蒼
    賢、黃義清、庚○○、辛○○、丑○○等共八人，此有被上
    訴人所提土地登記謄本一份附卷可稽，並為上訴人庚○○與
    被上訴人所不爭執，則上開切結書未經共有人全體簽名，僅
    有被上訴人及黃蒼欽之簽名，是上訴人庚○○主張系爭土地
    有經全體共有人協議分割云云，顯與事實不符，難謂真實。
    上訴人庚○○再辯稱，其他共有人當時尚年幼，係由黃蒼欽
    代為簽訂等語，並舉證人黃蒼欽為證，而證人黃蒼欽雖證稱
    其簽切結書時有經其他共有人授權等語，然證人黃蒼欽為上
    訴人庚○○之兄，難免為有利於上訴人庚○○之證詞，尚難
    僅以其證詞遽認系爭切結書係經全體共有人協議簽訂，且依
    常情，倘當時其他共有人確有授權黃蒼欽協議分割事宜，理
    應在切結書上載明分割方法，並記載其他共有人分割後是否
    保持共有及分配位置等重要事項，然由該切結書所記載「立
    切結書丙○○、黃蒼欽『二人共有』土地彰化阿夷段柴坑子
    小段三八三、三八三－六、三八三－一一號各持分二分之一
    ，其中黃蒼欽在三八三地號土地內現有建物多佔拾貳坪柒，
    切結書人雙方同以現狀建物直線通至中山路分割本共有土地
    ，後政府徵收道路土地時，則雙方須以丙○○佔三分之二，
    黃蒼欽佔三分之一受償．．．」（見原審卷第三十一頁）觀
    之，被上訴人與黃蒼欽僅就其等「二人共有」之土地為分割
    ，並未記載該土地有其他共有人，亦未記載其他共有人同意
    分割、分割後是否保持共有、分配位置為何等重要事項，凡
    此均與常理不符，自不能認系爭土地有協議分割之事實。另
    上訴人庚○○請求向彰化縣彰化市公函調其在系爭土地興建
    工廠之使用執照，以證明上開切結書有分割之決議，惟查，
    經本院調取上開使用執照中並無分割之約定，僅是其他共有
    人同意上訴人庚○○在系爭土地上興建工廠而已，亦不足證
    明兩造有分割之協議，足見上訴人庚○○上開所辯，為不可
    採。
(二)、按以不能之給付為契約標的者，其契約為無效，民法第二百
    四十六條第一項前段定有明文。又依簽立切結書當時之農業
    發展條例第二十二條（後改為第三十條）規定「為擴大農場
    經營規模，防止農地細分，現有之每宗耕地不得分割或移轉
    為共有」。查：系爭土地之地目為田、編定使用種類為特定
    農業區農牧用地，有上開土地登記謄本在卷可稽，則上訴人
    庚○○所提切結書縱經全體共有人協議依建物狀況分割，該
    切結書亦違反上開耕地不得細分而分割之強制規定，即以不
    能之給付為契約之標的，切結書內復無預期分割之農地將來
    法令修正得分割時之約定，依民法第二百四十六條第一項前
    段之規定，應屬無效，自不因嗣後農業發展條例法令修正而
    使無效之契約成為有效。至證人黃蒼欽雖證稱因當時不能分
    割，所以是分管，以後能分割再予分割等語（見原審卷第七
    十三頁背面），然其為上訴人庚○○之兄，其證詞是否可信
    ，本已可疑，且兩造苟如確有約定「系爭土地於可分割時，
    始辦理分割」，則應會特別載明於系爭切結書上，始符事理
    之常，然觀該切結書竟隻字未記載，自不能僅以黃蒼欽片面
    之證詞即認該切結書為有效，足見兩造訂約時，並未就系爭
    土地應具備民法第二百四十六條第一項但書之要件有合意，
    是證人黃蒼欽之證詞，為不可取，上訴人此部分主張，實不
    足取。為此，系爭切結書既為無效，上訴人庚○○本不得依
    無效之協議請求被上訴人履行，又本件系爭土地亦無因物之
    使用目的而不能分割之情形，則被上訴人請求裁判分割系爭
    共有物，即屬有據。
(三)、次按每宗耕地分割後每人所有面積未達０．二五公頃者，不
    得分割。但本條例中華民國八十九年一月四日修正施行前之
    共有耕地，得分割為單獨所有。前款所定共有耕地，辦理分
    割為單獨所有者，應先取得共有人之協議或法院確定判決，
    其分割後之宗數，不得超過共有人人數，農業發展條例第十
    六條第一項第四款及第二項分別定有明文。依上開土地登記
    簿謄本所載，系爭土地地目為田，使用分區屬特定農業區，
    自屬農業發展條例第三條第十一款所定義之耕地，其分割自
    應受限於農業發展條例之限制。而系爭土地面積為六二五平
    方公尺，如按兩造應有部分比例分割後，兩造各自分配取得
    之各筆土地面積均未達０．二五公頃，惟系爭土地於八十九
    年一月四日前即為兩造所共有，分割後土地宗數亦未增加，
    依農業發展條例第十六條第一項第四款之規定，自不受分割
    後最小面積之限制。是依民法第八百二十三條第一項、第八
    百二十四條第二項，農業發展條例第十六條第一項第四款之
    法律規定，被上訴人基於系爭土地共有人之共有物分割之請
    求權，訴請裁判分割，依上揭法條規定，即無不合，應予准
    許。
五、按共有物之分割方法，法院應斟酌當事人之聲明、共有物之
    性質、經濟效用及全體共有人利益等為公平決定（最高法院
    六十九年台上字第三一○○號判決參照）。查系爭土地略為
    方形，西邊面彰化市○○路，北邊為未開闢之計劃道路，系
    爭土地僅有北邊部分土地上有被上訴人所有鐵皮造房屋，其
    餘均為上訴人庚○○之鋼架鐵皮工廠等情，業經原審及本院
    會同彰化縣彰化地政事務所人員勘驗測量屬實，分別製有勘
    驗筆錄及複丈成果圖在卷可稽。再按「分割共有物，以消滅
    共有關係為目的。法院裁判分割共有土地時，除因該土地內
    部分土地之使用目的不能分割或部分共有人仍願維持其共有
    關係，應就該部分土地不予分割或准該部分共有人成立新共
    有關係外，應將土地分配於各共有人單獨所有」（最高法院
    六十九年台上字第一八三一號判例意旨參照）。(一)、本件上
    訴人子○○、辛○○、丑○○三人並未明示同意就原判決附
    圖方案一之分割方案，渠等分得ＢＣＤ部分維持共有關係，
    渠等三人僅於原審同意就原審判決附圖方案二（即本判決方
    案三）之分割方案維持共有，原審所採之原判決附圖方案一
    之方案，竟將子○○、辛○○、丑○○部分分歸渠等三人為
    共有，而創設新的共有關係，顯為不當，爰將原判決附圖方
    案一修正，如本判決附圖方案一（即將附圖ＢＣＤ部分分歸
    渠等三人單獨所有）。(二)、本件系爭土地西邊為彰化市○○
    路，為省道一號道路，該道路發展已數十年，生活機能均以
    該省道為中心，依附圖一之方案一分割，各共有人均平均面
    臨西邊道路，可依此由中山路出入，分割後地形亦屬方整，
    並無不公平情形，且與被上訴人與上訴人庚○○使用位置相
    當，可以減少分割後拆除房屋之損害，始符公允。(三)、上訴
    人庚○○於本院提出分割附圖方案二。惟查，兩造共有之土
    地除了系爭土地外，並與臨中山路之同段三八六之六、三八
    六之十一等二筆土地，地目道，仍為兩造共有，有被上訴人
    提出土地登記簿謄本及地籍圖謄本各一份為證（見本院卷第
    一宗第八十九至九十五頁），該二筆土地雖編定為「道」之
    道路用地，但屬道路邊緣之土地，通常均由與該邊緣土地之
    相鄰土地者使用，始能公平受益。然依上訴人所主張之分割
    方案如附圖所示之方案二，該分割方案除被上訴人外，其餘
    各共有人均面臨中山路且地形方正整齊，但被上訴人持分二
    分之一，卻無法面臨中山路並以之出入，以共沾其利，已難
    謂公平，且被上訴人分得之土地方案二之Ｆ部分，地形狹長
    ，而面臨新闢道路僅有九公尺之出入口，深度卻有三十公尺
    ，較難做合理規劃使用，對被上訴人亦顯不公平，況與上開
    切結書所載「雙方同意以現狀建物直線通至中山路分割本共
    有土地」之土地慣用方式不同，是上訴人庚○○主張以附圖
    之方案二為分割方法，實有違公平原則及經濟利益，應不足
    採。(四)、上訴人庚○○再主張，退而次之，改以原審判決方
    案二即附圖方案三為分割方案，但該方案三中Ａ部分之取得
    人為上訴人即黃蒼賢之繼承人戊○○○、丁○○、己○○、
    壬○○、癸○○等人，因與中山路之間有共有之同段三八六
    之六、三八六之十一地號土地得使用，卻未分得面臨中山路
    ，以分享其利，自對其等不公平，故上訴人庚○○主張以該
    方案分割云云，亦不足採。(五)、本件就土地部分係以原物分
    配，共有人除上訴人庚○○、被上訴人外，其餘共有人子○
    ○、辛○○、丑○○及被繼承人黃蒼賢之繼承人戊○○○、
    丁○○、己○○、壬○○、癸○○等人取得之土地面積因僅
    有四十五平方公尺，面積本即狹少，以附圖所示方案一之分
    割方案分割，其等分得之土地雖呈長方形，惟系爭土地為耕
    地，其等分配部分寬度亦有二公尺，並無不能使用之事由。
    (六)、基上所陳，本院綜合上情，認被上訴人主張以附圖所示
    方案一為分割方案，對兩造當事人而言，最為公平，並符合
    經濟效用及全體共有人之利益，實為可採。
六、末按以原物為分配時，如共有人中，有不能按其應有部分受
    分配者，得以金錢補償之，民法第八百二十四條第三項定有
    明文；另關於共有物之分割，如依原物之數量，按其應有部
    分之比例分配，價值顯不相當者，依其價值按其應有部分比
    例分配，仍不失為以原物分配於各共有人，否則不顧慮經濟
    上之價值，一概按其應有部分核算之原物數量分配者，將顯
    失公平，惟依其價值按應有部分比例分配原物，如有害經濟
    上之利用價值者，應認有民法第八百二十四條第三項之適用
    ，得以金錢補償之（最高法院六十三年度臺上字第二六八○
    號判例參照）。系爭土地應採方案一之分割方法，已如前述
    ，而上開分割方法所示之各宗土地價值經鑑定結果，各共有
    人間就其實際受分配土地之價值，相較於共有人各依其應有
    部分比例計算價值，有顯然失衡之情形，有華聲企業發展鑑
    定顧問有限公司出具之不動產鑑定報告書可稽。準此，就系
    爭土地部分，分割價值如附表一所示，獲分配土地價值較高
    之上訴人庚○○及被上訴人應各按如附表所示應付金額補償
    上訴人子○○、辛○○、丑○○、戊○○○、丁○○、己○
    ○、壬○○、癸○○，由上訴人子○○、辛○○、丑○○、
    戊○○○、丁○○、己○○、壬○○、癸○○各按附表二所
    示應受領金額受領，其價值始為相當。
七、綜上所述，本件原審就系爭共有土地酌定方法分割，固非無
    見，惟其方案既經本院予以調整修正，自無可維持。上訴論
    旨指其分割方法不當，為有理由，應由本院將原判決廢棄改
    判如主文第三、四項所示。
八、兩造其餘攻擊或防禦方法及未經援用之證據，經本院斟酌後
    ，認為均不足以影響本判決之結果，自無逐一詳予論駁之必
    要，併此敘明。
九、據上論結，本件上訴為有理由，依民事訴訟法第四百六十三
    條、第三百八十五條第一項前段、第四百五十條、第七十八
    條、第八十五條第一項但書、第八十條之一，判決如主文。
中    華    民    國    95    年    2     月    27    日
                    民事第七庭審判長法  官  袁再興
                                    法  官  吳惠郁
                                    法  官  盧江陽
以上正本係照原本作成。
兩造均得上訴。
如對本判決上訴，須於收受判決送達後20日內向本院提出上訴書
狀，其未表明上訴理由者，應於提出上訴後20日內向本院提出上
訴理由書（須按他造人數附具繕本）。
上訴時應提出委任律師為訴訟代理人之委任狀。具有民事訴訟法
第466條之1第1項但書或第2項之情形為訴訟代理人者，另應附具
律師及格證書及釋明委任人與受任人有該條項所定關係之釋明文
書影本。
                                    書記官  陳玫伶
中    華    民    國    95    年    3     月    1     日
                                                      Ｂ
附表一（分割價值；單位：新台幣元）
  ┌────┬──────┬──────────────┐
  │ 代  號 │  共 有 人  │       分  割  價  值       │
  ├────┼──────┼──────────────┤
  │   A    │  丙○○    │          4,872,065         │
  ├────┼──────┼──────────────┤
  │   B    │  子○○    │          471,356           │
  ├────┼──────┼──────────────┤
  │   C    │  辛○○    │          470,085           │
  ├────┼──────┼──────────────┤
  │   D    │  丑○○    │          467,726           │
  ├────┼──────┼──────────────┤
  │   E    │  戊○○○  │          470,993           │
  │        │  丁○○    │                            │
  │        │  己○○    │                            │
  │        │  壬○○    │                            │
  │        │  癸○○    │                            │
  ├────┼──────┼──────────────┤
  │   F    │  庚○○    │          8,679,150         │
  └────┴──────┴──────────────┘
附表二（互負補償金額；單位：新台幣元）
┌──────┬──────┬──────┬──────┐
│  應 付 人  │  丙 ○ ○  │  庚 ○ ○  │  應得總額  │
│  應 受 人  │    (一)    │    (一)    │            │
├──────┼──────┼──────┼──────┤
│  子○○    │  131,954   │  16,629    │  148,583   │
│  (十)      │            │            │            │
├──────┼──────┼──────┼──────┤
│  辛○○    │  133,083   │  16,771    │  149,854   │
│  (十)      │            │            │            │
├──────┼──────┼──────┼──────┤
│  丑○○    │  135,178   │  17,035    │  152,213   │
│  (十)      │            │            │            │
├──────┼──────┼──────┼──────┤
│  戊○○○  │  132,275   │  16,671    │  148,946   │
│  丁○○    │            │            │            │
│  己○○    │            │            │            │
│  黃素娟    │            │            │            │
│  黃素連    │            │            │            │
│  (十)      │            │            │            │
├──────┼──────┼──────┼──────┤
│  總付總額  │  532,490   │  67,106    │            │
└──────┴──────┴──────┴──────┘
註：（一）表示應付之人；（十）表示應得之人
附表三（訴訟費用負擔）
┌──────┬────────┬─────────┐
│  代    號  │   共  有  人   │   負 擔 比 例    │
├──────┼────────┼─────────┤
│  被上訴人  │    丙○○      │       1／2       │
├──────┼────────┼─────────┤
│  上 訴 人  │    子○○      │       1/14       │
├──────┼────────┼─────────┤
│  上 訴 人  │    辛○○      │       1/14       │
├──────┼────────┼─────────┤
│  上 訴 人  │    丑○○      │       1/14       │
├──────┼────────┼─────────┤
│  上 訴 人  │    戊○○○    │       1/14       │
│            │    丁○○      │                  │
│            │    己○○      │                  │
│            │    壬○○      │                  │
│            │    癸○○      │                  │
├──────┼────────┼─────────┤
│  上 訴 人  │    庚○○      │       3/14       │
└──────┴────────┴─────────┘


司法院資訊處製作；財團法人民間司法改革基金會備份。
